臺灣臺北地方法院刑事判決　　　　　　　 94年度易字第437號
公　訴　人　臺灣臺北地方法院檢察署檢察官
被　　　告　甲○○
　　　　　　丙○○
上列被告等因贓物案件，經檢察官聲請簡易判決處刑（九十三年
度偵字第一九二九二號），嗣經本院受理後（九十三年度簡字第
五八三號），認為不宜以簡易判決處刑，而改以通常程序審理，
判決如下：
    主  文
甲○○牙保贓物，處有期徒刑月，如易科罰金以佰元折算壹
日，緩刑貳年。
丙○○故買贓物，處有期徒刑月，如易科罰金以佰元折算壹
日，緩刑貳年。
    犯罪事實
一、甲○○於民國八十一年五月二日因賭博案件經台灣板橋地方
    法院科處罰金二千元，如易服勞役以三百元折算一日，八十
    一年六月八日確定，於八十一年七月二十三日執行完華。丙○○無犯罪前科。丙○○所有車牌7F-3528號自用小客車於
    九十三年九月二日發生車禍車身撞壞，並於當晚拖至台北縣
    新店市○○街六三號甲○○經營之「冠名汽車修護廠」進行
    修復，因該車車體嚴重毀損，估計所需修復費用超出新台幣
    （下同）三十萬元，不划算，遂建議丙○○購買同廠型車體
    拼裝，經丙○○同意後，甲○○遂與在台北縣中和市○○路
    經營「勁昇汽車保養廠」之自稱「王志明」三十餘歲男子聯
    絡託其找同廠型車體，惟直至同年十月初仍未找到來源合法
    之同廠型車體，同年十月二十六日上午十一時許「王志明」
    電話聯絡甲○○告知已找到適合之車體，林銘鴻明知「王志
    明」所找到適合之贓車車體（車牌號碼7D-2992號，引擎號
    碼：26629號，登記為吳曉芬所有，由乙○○駕駛使用，九
    十三年十月二十六日上午八時許在台北市南港區○○○路○
    段三巷四號旁遭竊）為無任何來源證明之贓物，猶以電話聯
    絡丙○○告知「王志明」有一部適合車體，並將「王志明」
    之聯絡電話告訴丙○○，由丙○○自行與「王志明」聯絡，
    牙保亦知悉「王志明」持有之車體為無任何來源證明之贓物
    之丙○○以新台幣（下同）十二萬元顯低於市價之價格購買
    該贓車車體，「王志明」於當日下午二、三時將車開至「冠
    名汽車修護廠」，甲○○則將之開至隔巷同街71號「車水馬
    龍洗車廠」內停放，嗣於九十三年十月二十八日晚間十時乙○○經友人告知會同警察前往「車水馬龍洗車廠」尋回車體
    ，並根據該車懸掛之7F-3528號車牌而循線查出上情。
二、案經台北政府警察局南港分局移請台灣台北地方法院檢察署
    檢察官聲請簡易判決處刑，經本院認不宜以簡易判決處刑，
    而改依通常程序審理。
    理  由
一、訊據被告甲○○坦認有居間介紹被告丙○○向「王志明」之
    人購買車體，被告丙○○坦認有向「王志明」洽談以十二萬
    元購車之事，惟二人皆否認有上述牙保贓物、故買贓物犯行
    ，被告甲○○辯稱：「…我只是單純介紹丙○○跟王志明聯
    絡，王志明開過來的車子我不曉得是贓車…」（九十四年四
    月十九日準備程序）、「…剛好王志明在我的修車廠，他說
    他那邊有一台權利車，我介紹他們兩人認識說掛上丙○○的
    車牌就可以了…」（九十四年五月三日本院審理），而被告
    丙○○辯稱：「…那時候我都還沒有看到車子，那台車是什
    麼樣子我都不知道，而且那時候我是跟王志明說要找一台權
    利車來修車…」（九十四年四月十九日準備程序）、「…（
    你跟王志明怎樣談？）他問我要不要修，我說要修，然後他
    說車子壞得蠻嚴重的，他說他有一台權利車，我說跟他買…
    」（九十四年五月三日本院審理）等語。經查：
(一)、被告丙○○所駕駛之7F -3528號自用小客車於九十三年九月
    二日發生車禍，車體碰撞毀損，於當晚拖吊至被告甲○○經
    營之「冠名汽車修車廠」進行修復，因車體嚴重損壞修復困
    難，所需修復費預估超出三十萬元，被告甲○○乃建議被告
    丙○○購買新車體，被告丙○○亦接受此建議之情，已據被
    告甲○○、丙○○供述綦詳。
(二)、而被告甲○○居間介紹被告丙○○與「王志明」洽談購車，
    繼而「王志明」開至「冠名汽車修護廠」交車，被告甲○○
    則開至證人賴俊宏經營之「車水馬龍洗車廠」暫停之車輛（
    引擎號碼：26629號）係登記為吳曉芬所有，平時由吳曉芬
    之夫乙○○駕駛使用，於九十三年十月二十六日上午八時許
    在台北市南港區○○○路○段三巷四號路旁失竊一節，已據
    證人乙○○於警訊、偵查及本院審理時陳述甚詳，並有車輛
    竊盜、車牌失竊資料個別查詢報表－查詢車輛認可資料、失
    竊報告、贓物認領保管收據、7D-2992號自用小客車行車執
    照、台北市政府警察局南港分局車牌遺失電腦輸入單、車輛
    尋獲受理報案單在卷可稽。
(三)、被告甲○○居間介紹被告丙○○以十二萬元向「王志明」購
    買前揭證人乙○○失竊之車輛一節，為被告甲○○、丙○○
    所自承，前揭車輛（引擎號碼：26629號）為2002年4月份出
    廠之大慶SUBARU，排氣量1994CC轎車，「王志明」出售給被
    告丙○○時方出廠二年餘，價值約四十、五十萬元，亦據證
    人乙○○及被告甲○○陳述甚詳，並有行車執照影本一紙附
    卷可稽，而被告甲○○經營「冠名汽車修車廠已七、八年之
    久，對於汽車市價行情當知之甚稔，竟以市價－四十、五十
    萬元相差甚遠，顯不相當之十二萬元牙保買賣，且「王志明
    」之車將車開至「冠名汽車修車廠」交車時未檢附任何來源
    證明，僅交付車鑰匙一把等情，亦據被告甲○○供述在卷，
    顯難認其無該車係無來源證明之贓物之認知；又被告丙○○
    所駕駛之7F -3528號自用小客車係1999年份出廠，該車於九
    十三年九月二日發生車禍車體碰撞毀損前之價值約有四十萬
    元之情，已據被告丙○○於九十四年四月十九日準備程序時
    陳述甚詳，並有7F -3528號自用小客車車籍作業系統－查詢
    認可資料在卷可稽，而據被告丙○○於九十四年五月三日本
    院審理時供述：「…王志明告訴我，他的車跟我的車一樣漂
    亮…」等詞可知，被告丙○○知悉向「王志明」購買之車體
    與其車車體尚未撞毀前之車況相當，價值約有四十萬元，惟
    被告蕭輝銘卻以十二萬元之低價向「王志明」購買，焉能謂
    不知悉是贓物；何況被告甲○○、蕭輝銘二人於警詢、偵查
    中亦坦認知悉「王志明」所持有出賣之車輛（引擎號碼：
    26629號）為2002年4月份出廠之大慶SUBARU，排氣量1994CC
    轎車，係盜贓物。
(四)、至於被告甲○○、丙○○均辯稱「王志明」之人所告知持有
    出賣之車輛（引擎號碼：26629號）為動產擔保交易法附條
    件買賣（分期付款）之權利車云云，然而動產擔保交易法附
    條件買賣之物，在價金未付清前，該物之所有權尚屬出賣人
    ，買受人僅得佔有使用而已，且不得出賣，買受人若將該物
    出賣，則為該法第三十八條規定處罰之客體，因屬侵害出賣
    人之財產權，其所處分之車輛亦屬贓物無疑，是被告甲○○
    、丙○○二人據以辯稱不知係贓物，所辯實不合理。
(五)、綜上各情，被告甲○○、丙○○二人主觀上應知系爭汽車為
    贓物。所辯無非事後卸責詞，皆不足採。本案事證明確，被
    告甲○○、丙○○二人犯行均堪認定，應依法論科。
二、核被告甲○○所為，係犯刑法第三百四十九條第二項之牙保
    贓物罪，而被告丙○○所為係犯刑法第三百四十九條第二項
    之故買贓物罪。被告甲○○居間介紹被告丙○○自行與「王
    志明」洽談購買前揭乙○○失竊車輛一事，已據被告甲○○
    、丙○○供述甚詳，被告甲○○上開所為應係犯刑法第三百
    四十九條第二項之牙保贓物罪，原起訴旨意認被告甲○○與
    丙○○共犯故買贓物罪，容有誤會，而此已經公訴人於準備
    程序時當庭變更被告甲○○涉犯起訴法條為刑法第三百四十
    九條第二項之牙保贓物罪。爰審酌被告甲○○、丙○○素行
    良好（未曾受有期徒刑以上刑之宣告，有台灣台北地方法院
    檢察署刑案資料查註紀錄表及台灣高等法院被告全國前案紀
    錄表在卷可稽）、被告丙○○因一時貪念致罹刑章，所生危
    害非鉅，犯罪情節尚屬輕微，且該車輛業已歸還被害人，被
    告甲○○、丙○○已與被害人達成和解，並已當庭給付賠償
    金新台幣十萬元（九十四年度附民字第七七號九十四年五月
    四日訊問筆錄可稽），及其二人品行、智識程度、犯罪之動
    機、目的、手段、所得利益及犯罪後態度等一切情狀，分別
    量處如主文所示之刑，並均諭知易科罰金之折算標準。又被
    告甲○○、丙○○二人均未曾受有期徒刑以上刑之宣告，此
    有台灣台北地方法院檢察署刑案資料查註紀錄表及臺灣高等
    法院被告全國前案紀錄表在卷可稽，其二人經此次起訴審判
    後，當能知所警惕，而無再犯之虞，且已與被害人和解賠償
    被害人損失，已如前述，本院因認二人所宣告之刑，以暫不
    執行為適當，均爰併宣告緩刑二年，以啟自新。
三、扣案之鑰匙一把，並無證據證明為供犯罪所用或被告所有之
    物，爰不另為沒收之諭知。
據上論斷，應依刑事訴訟法第四百五十二條、第二百九十九條第
一項前段，刑法第三百四十九條第二項、第四十一條第一項、第
七十四條第一款，罰金罰鍰提高標準條例第一條前段、第二條，
判決如主文。
本案經檢察官陳玉萍到庭執行職務。
中　　華　　民　　國　　94　　年　　5 　　月　　24　　日
                          臺灣臺北地方法院刑事第一庭
                                審判長法  官 陳興邦
                                      法  官 劉素如
                                      法  官 林婷立
上正本證明與原本無異
如不服本判決，應於判決送達後十日內，向本院提出上訴狀（應
抄附繕本）。告訴人或被害人如對於本判決不服者，應具備理由
請求檢察官上訴，其上訴期間之計算係以檢察官收受判決正本之
日期為準。
                                      書記官 王曉雁
中　　華　　民　　國　　94　　年　　5 　　月　　24　　日
附錄本案論罪科刑法條：
刑法第三百四十九條
收受贓物者，處三年以下有期徒刑、拘役或五百元以下罰金。
搬運、寄藏、故買贓物或為牙保者，處五年以下有期徒刑、拘役
或科或併科一千元以下罰金。
因贓物變得之財物，以贓物論。
